【裁判字號】    97,裁,1657
【裁判日期】    970227
【裁判案由】    勞保
【裁判全文】
最  高  行  政  法  院  裁  定
                                     97年度裁字第01657號
上  訴  人  甲○○○
被 上訴 人  勞工保險局
代  表  人  乙○○
上列當事人間勞保事件，上訴人對於中華民國96年9月26日臺北
高等行政法院96年度簡字第416號判決，提起上訴，本院裁定如
下：
    主  文
上訴駁回。
上訴審訴訟費用由上訴人負擔。
    理  由
一、按對於適用簡易程序之裁判提起上訴或抗告，須經本院許可
    ，且該許可以訴訟事件所涉及之法律見解具有原則性者為限
    ，行政訴訟法第235條定有明文。所謂訴訟事件涉及之法律
    見解具有原則性，係指該事件所涉及之法律問題意義重大，
    而有加以闡釋之必要情形而言，如對於行政命令是否牴觸法
    律所為之判斷，或就同類事件所表示之法律見解與其他高等
    行政法院或本院所表示之見解互相牴觸，有由本院統一法律
    上見解或確認其見解之必要情形屬之。本件上訴人對於高等
    行政法院判決上訴，係以：按民國47年07月21日公布勞工保
    險殘廢給付標準表【內臟】第39項附註並無年齡限制；57年
    07月23日公布勞工保險殘廢給付標準表【胸腹部臟器(含外
    生殖器)】第46項附註亦同，惟行政院67年11月04日臺67勞
    字第9893號函對於勞工保險殘廢給付標準表原項目與修正項
    目草案對照表第51項附註五、(四)為何以未滿45歲為基準？
    修正理由及說明均未加以說明，試問法律（含勞工保險條例
    制定草案），得免附制定理由及說明逕自制定或修正嗎等語
    ，為其理由。惟查本件原審判決已敘明：按勞工保險殘廢給
    付標準表「胸腹部臟器障害」第51項規定「生殖器遺存顯著
    障害者」為第11殘廢等級，給付標準160日。又該障害欄附
    註5之(四)規定「生殖器遺存顯著障害」，係指生殖器遺存器
    質顯著障害，致生殖能力受顯著之限制者，如：．．．(四)未
    滿45歲，原有生殖能力，因傷病割除兩側卵巢或子宮，致不
    能生育者。」本件上訴人為勞工保險被保險人，因罹患子宮
    肌瘤於95年7月20日接受全子宮摘除術，切除子宮致殘，於
    95年9月1日檢據向被上訴人申請殘廢給付，茲據卷附高雄中
    和醫院95年8月23日出具之殘廢診斷書載略以：「上訴人因
    子宮肌瘤，於95年7月19日入院，於隔日接受腹腔鏡行全子
    宮切除手術…」等情，則上訴人因係50年6月15日出生，依
    前開殘廢診斷書之記載，其於95年7月20日行全子宮切除手
    術時已逾45歲，且前開殘廢診斷書並無其他遺存永久性機能
    障害之記載，被上訴人因此以上訴人殘廢情形不符勞工保險
    殘廢給付標準表胸腹部臟器障害附註5之(四)之規定，核定否
    准所請殘廢給付等節，經核無誤。且查，按勞工保險殘廢給
    付標準表係勞工保險條例第53條之附表，屬法律之性質，該
    表既已規定兩側卵巢或子宮切除之殘廢事故（即勞工保險條
    例第19條第1項所定之「保險事故」），係以未滿45歲為要
    件，行政法院已無解釋之空間等情甚詳。經核上訴人上訴意
    旨僅係依其個人主觀之見，就原審法院業已詳為論駁事由再
    事爭執，而指摘原判決不當，並無其他涉及法律見解具有原
    則性，而需由本院加以闡釋之必要，上訴人提起上訴，不合
    前揭規定，不應許可，其上訴為不合法，應予駁回。
二、據上論結，本件上訴為不合法，依行政訴訟法第249條第1項
    前段、第104條、民事訴訟法第95條、第78條，裁定如主文
    。
中    華    民    國    97    年    2     月    27    日
                    最高行政法院第一庭
                        審判長法官  鄭  淑  貞
                              法官  吳  東  都
                              法官  吳  明  鴻
                              法官  鄭  小  康
                              法官  帥  嘉  寶
以  上  正  本  證  明  與  原  本  無  異
中    華    民    國    97    年    2     月    29    日
                              書記官  郭  育  玎


司法院資訊處製作；財團法人民間司法改革基金會備份。
